【裁判字號】    90,訴,617
【裁判日期】    900627
【裁判案由】    妨害自由等
【裁判全文】
臺灣臺南地方法院刑事判決
    公  訴  人  臺灣台南地方法院檢察署檢察官
    被      告  乙○○
右列被告因妨害自由等案件，經檢察官提起公訴（九十年度偵字第三五三一號），本
院判決如左：
    主  文
乙○○以手拉扯機車安全帽帶之方法剝奪人之行動自由，處拘役拾日，如易科罰金
，以佰元折算壹日；又竊盜，處拘役肆拾日，如易科罰金，以佰元折算壹日。應
執行拘役陸拾日，如易科罰金，以佰元折算壹日。
其餘被訴傷害罪及公然侮辱罪部分均不受理。
    事  實
一、乙○○於民國九十年三月十七日十七時三十分許，駕駛車號ＯＭＡ—九九八號重
    機車，在台南縣佳里鎮海澄里四十八號前馬路，因故攔下甲○○所駕駛之車號Ｍ
    ＰＴ—六六一號重機車後，並以腳踢踹甲○○之機車（未致毀損），甲○○人車
    倒地，後甲○○起身後準備離去之際，乙○○竟動手拉扯甲○○之安全帽帶，以
    此方法剝奪甲○○之行動自由。嗣甲○○多方掙脫而逃離，雖因不及帶走安全帽
    而將之留置現埸，但尚未脫離甲○○之持有。乙○○於甲○○離去後，見楊麗之
    安全帽置於地上，竟隨即另行基於為自己不法所有之意圖，而竊取該頂安全帽，
    旋於同日十七時四十五分許，乙○○在台南縣佳里鎮○○路三七一號前，因與路
    人發生爭執，經警前往處理及甲○○報警並指認後，始查知上情，並起出甲○○
    失竊之安全帽一頂。
二、案經甲○○訴由台南縣警察局佳里分局報請臺灣台南地方法院檢察署檢察官偵查
    起訴。
    理  由
一、訊據被告乙○○對於右揭事實坦承不諱，核與告訴人甲○○指訴之情節相符，並
    有告訴人出具已取回安全帽之領結一份可參，被告犯行應予認定。
二、核被告所為，係犯刑法第三百零二條第一項以其他非法方法剝奪人之行動自由罪
    及第三百二十條第一項竊盜罪。又其所犯上開二罪間，行為不同，罪名有異，犯
    意亦各別，應分論併罰。爰審酌被告犯罪之動機、目的、手段、所生危害、犯罪
    後於本院審理時已坦承犯行，且告訴人已原諒被告等一切情狀，各量處如主文所
    示之刑及均諭知易科罰金之折算標準，並定其應執行刑及諭知易科罰金之折算標
    準。
三、公訴意旨另略稱：被告乙○○攔下告訴人之重機車後，隨即基於傷害之故意，出
    手毆打告訴人胸部（未成傷），並以腳踢踹告訴人之機車，告訴人因而倒地，並
    受有右腳踝及右小腿擦傷之傷害，嗣告訴人起身後準備離去之際，又基於公然侮
    辱之意思，解開褲帶小解在甲○○身上，因認被告另犯刑法第二百七十七條第一
    項傷害罪嫌及第三百零九條第二項公然侮辱罪嫌云云。惟按告訴乃論之罪，告訴
    人於第一審辯論終結前得撤回其告訴，又告訴經撤回者，應諭知不受理之判決，
    刑事訴訟法第二百三十八條第一項、第三百零三條第三款分別定有明文；又按刑
    法第二百七十七條第一項傷害罪及第三百零九條第二項公然侮辱罪，依刑法第二
    百八十七條前段及第三百十四條之規定均須告訴乃論。茲據告訴人已於本院審理
    時撤回上開二罪名之告訴（參諸九十年六月十三日審判筆錄），但公訴人既認被
    告所犯上開二罪名與右揭刑法第三百零二條第一項以其他非法方法剝奪人之行動
    自由罪及第三百二十條第一項竊盜罪之間，均係數罪併罰，故本院仍應就上開二
    罪名另為不受理之諭知。
據上論斷，應依刑事訴訟法第二百九十九條第一項前段、第三百零三條第三款，刑法
第三百零二條第一項、第三百二十條第一項、第四十一條第一項前段、第五十一條第
六款，罰金罰鍰提高標準條例第一條前段、第二條，判決如主文。
中      華      民      國    九十    年      六      月      廿七      日
                                  臺灣臺南地方法院刑事第三庭
                                      法  官  彭  振  湘
右正本證明與原本無異。
如不服本判決，應於判決送達後十日內，向本院提出上訴狀（須附繕本）。
                                      書記官  汪  姿  秀
中      華      民      國    九十    年      六      月      廿七      日
附錄本案論罪科刑法條全文：
刑法第三百零九條第二項：
以強暴犯前項之罪者，處一年以下有期徒刑、拘役或五百元以下罰金。
刑法第三百二十條第一項：
意圖為自己或第三人不法之所有，而竊取他人之動產者，為竊盜罪，處五年以下有期
徒刑、拘役或五百元以下罰金。


司法院資訊處製作；財團法人民間司法改革基金會備份。
